【裁判字號】    94,易,229
【裁判日期】    950127
【裁判案由】    竊盜
【裁判全文】
臺灣臺東地方法院刑事判決               94年度易字第229號
公  訴  人  臺灣臺東地方法院檢察署檢察官
被      告  甲○○
上列被告因竊盜案件，經檢察官提起公訴（94年度偵緝字第 150
號、94年度偵字第1758號）暨移送併辦（94年度偵字第2140、24
02號），被告於準備程序中為有罪之陳述，本院合議庭裁定由受
命法官獨任進行簡式審判程序，判決如下：
    主  文
甲○○共同連續攜帶兇器竊盜，累犯，處有期徒刑壹年陸月。扣
案之油壓剪貳把、剪刀壹把及未扣案之鐵剪壹支均沒收之。
    事  實
一、甲○○前於民國91 年間因傷害案件，經本院判處有期徒刑3
    月確定，於92年6 月11日易科罰金執行完畢，詎不知悔改，
    復基於意圖為自己不法所有之概括犯意，先於94年2 月13日
    凌晨2 時30分許，在臺東縣臺東市○○○路與大業路口之便
    利商店前，因見停放於該處車牌號碼8W–6918號自小客車（
    為盧利誠所有，當日係由其胞妹庚○○駕駛）之車鑰匙遺留
    於車上，即趁機將該車駛走而竊取得手，又竊取己○○所有
    放置於該車置物箱內之現金新臺幣（下同）13萬元得手後，
    將該車棄置於臺東市勞工育樂中心前，並以撥打匿名電話之
    方式告知警方該車所在位置。嗣己○○於案發翌日依便利商
    店之監視錄影帶循線向甲○○追討財物，甲○○始將上開13
    萬元全數歸還原主；又分別於94年5月10日、5月20日、6月1
    日、6月5日、6月20日、7月10日、7月20日、8 月10日及8月
    19日，均於晚間6時至8時間，持其所有客觀上足供兇器使用
    之油壓剪2把及剪刀1把，前往臺灣糖業公司設於臺東市○○
    路○段191號之廠區內，竊取該公司所有之電纜線、廢鐵等物
    ，合計竊取電纜線14 公斤及廢鐵586公斤（市價總計約6970
    元），得手後即將該等物品持往張大豐經營之豐展廢鐵五金
    回收廠，售與任職於該廠不知情之陳金泰；再於94年11月19
    日下午4 時許，承前概括犯意，與丁○○（經檢察官另案偵
    辦）共同基於意圖為自己不法所有之犯意聯絡，由甲○○攜
    帶其所有客觀上可供兇器使用之鐵剪1支，駕駛車號F9-8459
    號自小貨車，搭載丁○○及不知情之林淑華，行經臺東市○○路○ 段232巷76弄20之1號附近時，見乙○○所有之農機零
    件4 件（含鐵製螺絲刀管及整地用變速箱各2件，價值約2萬
    元）置放該處無人看管，甲○○即與丁○○下車，將該等農
    機零件搬運至上開貨車內而竊取得手後，適經乙○○當場發
    現，甲○○與丁○○旋將該等零件搬下車後駕車逃離現場。
    嗣分別經警依據在前揭自小客車內採集之指紋、臺灣糖業公
    司職員戊○○察覺失竊後報警及乙○○報警處理，而循線查
    獲上情。
二、案經臺東縣政府警察局移送臺灣臺東地方法院檢察署檢察官
    偵查起訴暨移送併辦。
    理  由
一、上揭事實，業據被告甲○○於警詢、偵訊及本院審理中均坦
    承不諱，核與證人庚○○、戊○○、陳金泰、張大豐於警詢
    中，證人己○○、乙○○於警詢及偵訊中，及證人丁○○於
    警詢、偵訊及本院審理中證述情節相符，復有豐展廢鐵五金
    回收廠地磅記錄單、內政部警政署刑事警察局94年4月1日刑
    紋字第0940043372號指紋鑑驗書、扣押物品清單各1 紙、贓
    物認領保管2紙及現場照片21幀附卷，及扣案之油壓剪2把及
    剪刀1 把可佐，足見被告自白與事實相符，事證明確，其犯
    行堪予認定。
二、按刑法第321條第1項第3 款之攜帶兇器竊盜罪，係以行為人
    攜帶兇器竊盜為其加重條件，此所謂兇器，其種類並無限制
    ，凡客觀上足對人之生命、身體、安全構成威脅，具有危險
    性之兇器均屬之，且祇須行竊時攜帶此種具有危險性之兇器
    為已足，並不以攜帶之初有行兇之意圖為必要（最高法院79
    年度台上字第5253號判例參照）。查本件被告甲○○於犯上
    開竊盜案時使用之油壓剪、剪刀、鐵剪等物，均為前端堅硬
    銳利之金屬製品，客觀上足以威脅人身安全，顯屬兇器無訛
    ，核其所為，係犯刑法第320條第1 項、第321條第1項第3款
    之普通竊盜及攜帶兇器竊盜罪。其與丁○○就竊取農機零件
    部分犯行，有犯意聯絡及行為分擔，為共同正犯。其先後多
    次竊盜犯行，時間緊接，所犯均係構成要件相同之罪名，顯
    係基於概括犯意所為，屬連續犯，應依刑法第56條規定從一
    情節較重之共同攜帶兇器竊盜罪論並依法加重其刑。又就公
    訴人移送併辦被告於94年5月10日、5月20日、6月1日、6月5
    日竊盜，及於94年11月19日共同竊盜部分，與前揭已起訴之
    犯罪事實，具有連續犯裁判上一罪關係，為起訴效力所及，
    本院自應併予審究。查被告前於91年間因傷害案件，經本院
    判處有期徒刑3月確定，於92年6月11日易科罰金執行完畢，
    有臺灣高等法院被告前案紀錄表可稽，其於5 年內再犯本件
    有期徒刑以上之罪，為累犯，應依刑法第47條規定遞加重其
    刑。另被告固稱其於竊得前揭自小客車後，曾主動撥打電話
    告知警方該車所在位置等語，惟查其於本院審理中供陳：伊
    打電話告知警察車子停放地點時，並沒有告訴警察伊的姓名
    資料，也沒有說那台車子是伊偷的等語詳實（見本院卷第67
    頁簡式審判筆錄），是其既未向警方敘明該車係其所竊取，
    即非屬在警方未察覺前將自身之犯罪事實告知警方並接受裁
    判，與刑法第62條前段之規定不符，自不構成自首，附此敘
    明。爰審酌被告多次行竊，所竊財物價值不菲，犯罪情節非
    輕，惟念其事後已將部分財物返還原主，且坦認犯行，態度
    良好等一切情狀，量處如主文所示之刑。扣案之油壓剪2 把
    、剪刀1把，及未扣案之鐵剪1支（見94年度偵字第2402號偵
    卷第17頁照片最左方，尚無證據足認已滅失），均為被告所
    有供本件犯罪所用之物，據其供陳在卷，依刑法第38 條第1
    項第2 款規定，均予宣告沒收。至被告與丁○○共同竊盜部
    分，警方於現場雖共查獲3 支鐵剪（見同上照片，均未扣案
    ），惟除上開宣告沒收之該支鐵剪外，其餘2 支鐵剪並非甲○○或丁○○所有，據該2 人陳述明確（見本院卷第90頁簡
    式審判筆錄），亦無證據足認係該2 人所有，爰不予宣告沒
    收，附此敘明。
據上論斷，應依刑事訴訟法第273條之1第1 項、第299條第1項前
段，刑法第28 條、第56條、第321條第1項第3款、第47條、第38
條第1項第2款，判決如主文。
本案經檢察官丙○○到庭執行職務。
中    華    民    國    95    年    1    月    27     日
                  刑事第三庭    法  官   黃珮茹
以上正本證明與原本無異。
如不服本判決，應於判決送達後10日內向本院提出上訴狀（須附
繕本）。「切勿逕送上級法院」
                                書記官   徐源坤
中    華    民    國    95    年    1    月    27     日
附錄論罪法條：
中華民國刑法第28條
(共同正犯)
二人以上共同實施犯罪之行為者，皆為正犯。
中華民國刑法第56條
(連續犯)
連續數行為而犯同一之罪名者，以一罪論。但得加重其刑至二分
之一。
中華民國刑法第321條第1項第3款
犯竊盜罪而有左列情形之一者，處六月以上、五年以下有期徒刑
：
三  攜帶兇器而犯之者。
中華民國刑法第47條
(累犯)
受有期徒刑之執行完畢，或受無期徒刑或有期徒刑一部之執行而
赦免後，五年以內再犯有期徒刑以上之罪者，為累犯，加重本刑
至二分之一。
中華民國刑法第38條第1項第2款
(沒收物)
左列之物沒收之：
一  違禁物。
二  供犯罪所用或犯罪預備之物。
三  因犯罪所得之物。
前項第一款之物，不問屬於犯人與否，沒收之。
第一項第二款、第三款之物，以屬於犯人者為限，得沒收之。但
有特別規定者，依其規定。


司法院資訊處製作；財團法人民間司法改革基金會備份。
